# 求教陈版主：有关利息费用资本化问题

提问人：changhe2288 时间：2020-07-06 10:30:00
公司自己建造一栋办公楼，在 2020 年 3 月份已主体完工并办理了工程竣工验收备案，但内部装修工作一直持续到 6 月底，那专门借款的利息费用资本化能否持续到 6 月底呢？

回答人：chenyiwei
一般应在主体结构完工后，即将其单独予以转固，相应地停止借款费用资本化。装修部分是另一项单独的固定资产，其本身不是符合资本化条件的资产。